【裁判字號】    97,審交簡上,23
【裁判日期】    971118
【裁判案由】    公共危險
【裁判全文】
臺灣士林地方法院刑事判決          97年度審交簡上字第23號
上  訴  人
即  被  告  甲○○
上列上訴人因公共危險案件，不服本院士林簡易庭民國97年8 月
31日97年度士交簡字第1482號第一審刑事簡易判決（聲請簡易判
決處刑案號：97年度偵字第9897號）提起上訴，本院管轄之第二
審合議庭判決如下：
    主  文
原判決撤銷。
甲○○服用酒類，不能安全駕駛動力交通工具而駕駛，累犯，處
拘役伍拾日，如易科罰金，以新臺幣壹仟元折算壹日。
    事  實
一、甲○○曾於民國80年間，曾違反麻醉藥品管理條例案件，經
    本院於民國81年7 月10日以81年度訴字第217 號判決應執行
    有期徒刑5 年4 月確定，先於84年4 月21日假釋出監，又因
    撤銷假釋於90年12月11日入監，嗣於96年7 月16日縮刑期滿
    執行完畢。仍不知警惕，竟於97年7 月9 日晚上10時許，在
    臺北市○○區○○路某鄰居住處飲用酒類後，明知其服用酒
    類，已至不能安全駕駛動力交通工具之程度，竟仍騎駛車牌
    CGL-677 號重型機車於道路，旋於當日晚上11時59分許，行
    經臺北市○○區○○路與福國路口時，為警攔檢查獲並測得
    其呼氣中酒精濃度達每公升1.01毫克。
二、案經臺北市政府警察局士林分局報告臺灣士林地方法院檢察
    署檢察官偵查後聲請簡易判決處刑。
    理  由
一、公訴人及被告甲○○對於本判決所引用之下列各項證據方法
    之證據能力，於本院審理時均表示無意見而默示同意有證據
    能力，本院審酌該等言詞陳述及書面陳述作成時之情況，並
    無不宜作為證據之情事，依刑事訴訟法第159 條之5 之規定
    ，均認有證據能力，合先敘明。
二、上開犯罪事實，業據上訴人即被告甲○○於警詢、檢察官偵
    查中及本院審理時均供承不諱，並有酒精濃度測試值單、刑
    法第185 條之3 案件測試觀察紀錄表、生理平衡檢測表、臺
    北市政府警察局舉發違反道路交通管理事件通知單、車籍查
    詢資料各1 紙附卷可佐。而呼氣酒精濃度達每公升0.5 毫克
    時，反應較慢，感覺減低，影響駕駛，且參酌德、美認定標
    準，酒精濃度呼氣達每公升0.55毫克，肇事率為一般正常人
    之10倍，可認為已達「不能安全駕駛」之標準，此有行政院
    國軍退除役官兵輔導委員會臺北榮民總醫院88年8 月5 日（
    88）北總內字第26868 號函、法務部88年5 月18日法88檢字
    第001669號函附卷可憑，本件被告酒精測試值高達每公升1.
    01毫克，已達不能安全駕駛之程度甚明。被告自白與事實相
    符，本件罪證明確，被告犯行洵堪認定，應依法論科。
三、核被告所為，係犯刑法第185 條之3 之服用酒類，不能安全
    駕駛動力交通工具而駕駛罪。被告有如事實欄所載前科執行
    情形，此有臺灣高等法院被告前案紀錄表在卷可憑，其於前
    案有期徒刑執行完畢後5 年內，故意再犯有期徒刑以上之本
    罪，為累犯，應依法加重其刑。原審認被告甲○○罪證明確
    ，依法論處被告有期徒刑6 月，並諭知如易科罰金以新臺幣
    （下同）2,000 元折算壹日之折算標準，固非無見，然刑事
    審判之量刑，在於實現刑罰權之分配的正義，故法院對有罪
    之被告科刑，應符合罪刑相當原則，使罰當其罪，以契合人
    民之法律感情，此所以刑法第57條明定科刑時應審酌一切情
    狀，尤應注意該條所列各款情形，以為科刑輕重之標準，查
    本件被告所犯前科中，並未曾有公共危險前科，此有上開臺
    灣高等法院被告前案紀錄表在卷可憑，且被告於警詢、偵查
    及本院審理中均坦承犯行，又刑法第185 條之3 之法定刑為
    「1 年以下有期徒刑、拘役或3 萬元以下罰金」，原審未審
    酌上情，逕予量處被告中度以上之刑責且諭知如易科罰金以
    2,000 元折算壹日之折算標準，尚難認符合罪刑相當之原則
    ，應有未洽。被告上訴意旨以原審未審酌被告係初犯公共危
    險案件而量刑過重，請求撤銷更為適當合法之判決，為有理
    由，原判決當屬無可維持，應由本院予以撤銷改判。爰審酌
    被告之素行、生活狀況，及服用酒類後呼氣酒精濃度高達每
    公升1.01毫克，已達不能安全駕駛之狀態，猶貿然駕車上路
    ，危及一般道路用路人之安全，惟其此次酒後駕車行為僅為
    初犯，犯罪後已深知悔悟坦承犯行，犯後態度良好、犯罪所
    生損害尚屬輕微等一切情狀，量處如主文第2 項所示之刑，
    並諭知易科罰金之折算標準，以資儆懲。
據上論斷，應依刑事訴訟法第455 條之1 第1 項、第3 項、第36
9 條第1 項前段、第364 條、第299 條第1 項前段，刑法第185
條之3 、第47條第1 項、第41條第1 項前段，刑法施行法第1 條
之1 第1 項，判決如主文。
本案經檢察官游儒倡到庭執行職務。
中    華    民    國    97    年    11    月    18    日
                刑事第一庭審判長法  官  洪英花
                                法  官  王沛雷
                                法  官  雷雯華
以上正本證明與原本無異。
本件不得上訴。
                                書記官  陳如玲
中    華    民    國    97    年    11    月    18    日
附錄本案論罪科刑法條全文：
刑法第185條之3
服用毒品、麻醉藥品、酒類或其他相類之物，不能安全駕駛動力
交通工具而駕駛者，處1 年以下有期徒刑、拘役或科或併科15萬
元以下罰金。


司法院資訊處製作；財團法人民間司法改革基金會備份。
